【裁判字號】    90,易,2203
【裁判日期】    900709
【裁判案由】    傷害等
【裁判全文】
臺灣板橋地方法院刑事判決                          九十年度易字第二二０三號
    公  訴  人  臺灣板橋地方法院檢察署檢察官
    被      告  乙○○
                甲○○
右列被告等因傷害等案件，經檢察官提起公訴（九十年度偵字第八三六七號、第八三
六八號），本院判決如左：
    主  文
本件公訴不受理。
    理  由
一、公訴意旨略以：被告乙○○與甲○○為位於臺北縣板橋市○○路之板橋仕社區管
    理委員會前、後任主任委員，因處理社區與建設公司間關於海砂屋糾紛案，迭有
    不睦，於民國（下同）八十九年十二月十七日，甲○○在臺北縣板橋市○○路板
    橋仕社區地下室召開區分所有權人會議時，雙方又起口角爭執，詎乙○○先基於
    傷害人身體之故意，以木棒毆打甲○○，造成甲○○受有右手肘、右手臂、右手
    腕輕微擦傷、右膝擦傷、左小腿輕微瘀青之傷害，於追打中，甲○○見乙○○跌
    倒，乃趁機奪下木棒，亦基於傷害人身體之故意，持木棒毆打乙○○，造成乙○
    ○受有右大腿瘀傷、右膝瘀腫傷併擦傷、左大腿擦傷、右足擦傷之傷害；雙方進
    而拉扯打鬥，嗣甲○○不敵跑回家中，乙○○即基於毀損之故意，以木棒敲打板
    橋市○○路○段五十巷八十九號一樓甲○○住處大門，造成大門受有凹損，足生
    損害於甲○○，因認被告乙○○涉犯刑法第二百七十七條第一項前段之傷害罪及
    同法第三百五十四條之毀損罪嫌，被告甲○○則涉犯刑法第二百七十七條第一項
    前段之傷害罪嫌等語。
二、按告訴乃論之罪，告訴人於第一審辯論終結前得撤回其告訴，又告訴經撤回者，
    應諭知不受理之判決，並得不經言詞辯論為之，刑事訴訟法第二百三十八條第一
    項、第三百零三條第三款及第三百零七條分別定有明文。
三、查本件告訴人即被告甲○○告訴被告乙○○涉犯傷害及毀損等罪嫌，及告訴人即
    被告乙○○告訴被告甲○○涉犯傷害罪嫌案件，公訴人認係分別觸犯刑法第二百
    七十七條第一項之普通傷害罪及第三百五十四條之毀損罪，依同法第二百八十七
    條前段及第三百五十七條等規定，均須告訴乃論。嗣告訴人即被告甲○○及乙○
    ○於本院九十年七月四日庭訊時表明，業經臺北縣板橋市調解委員會調解成立，
    願意相互撤回本件傷害及毀損之全部告訴，有調解筆錄及該日之訊問筆錄各乙份
    附卷可稽，揆諸前開規定，本件爰不經言詞辯論，均逕為不受理之諭知。
據上論斷，應依刑事訴訟法第三百零三條第三款、第三百零七條，判決如主文。
中      華      民      國      九十      年      七      月      九    日
                                臺灣板橋地方法院刑事第三庭
                                      法  官    陳志揚
右正本證明與原本無異。
如不服本判決，應於判決送達後十日內向本院提出上訴狀 (應附繕本) ，上訴於
臺灣高等法院。
                                      書記官    陳慶樹
中      華      民      國       九十      年       七    月    十二    日


司法院資訊處製作；財團法人民間司法改革基金會備份。
